【裁判字號】    89,聲再,244
【裁判日期】    891219
【裁判案由】    聲請再審
【裁判全文】
臺灣高等法院高雄分院刑事裁定          八十九年度聲再字第二四四號
    再審聲請人
    即受判決人    甲○○
右列聲請人因賭博案件，對於本院八十九年度上易字第一三六號中華民國八十九年
十一月八日第二審確定判決（台灣屏東地方法院八十七年度易字第一五０九號、台灣
屏東地方法院檢察署八十七年度偵字第三六五七號），聲請再審，本院裁定如左：
      主      文
再審之聲請駁回。
      理      由
一、本院確定判決以：甲○○仍與其妻呂林富菊（經本院判處有期徒刑一年確定）及
    薛隆國（經本院判處有期徒刑十月確定）共同基於意圖營利之概括犯意，自八十
    五年一月一日起，以甲○○、呂林富菊夫婦所有坐落屏東縣鹽埔鄉○○村○○路
    三七之一號住宅倉庫作為經營六合彩之場地，並以日薪新台幣（下同）一千五百
    元至三千元或月薪三萬元不等之代價，陸續僱用有犯意聯絡之劉育如、陳淑惠、
    林永盛、陳美鈴、張合明、康美容、林川雍、黃國安、康美惠、張文政、張庭瑜
    、胡金花、林美惠、陳美雪、鍾瑞香、廖祝藝、李榮枝等人（以上均經原審另案
    判決罪刑確定），分別擔任接聽簽賭電話、簽單傳真、整理及核算簽單、電腦輸
    入等工作，聚集不特定多數人猜號核對香港政府發行每星期二、四開獎之六合彩
    號碼，每支簽賭金六十九元至一百元不等，以台組特二、特三尾、港組二星、三
    星等方式賭博財物，簽中者可得五十至四百七十倍不等之彩金，如未簽中者，賭
    注則歸甲○○、呂林富菊、薛隆國三人贏取，僱用有犯意聯絡之鍾秀英（業經原
    審另案判決罪刑確定）則負責送便當，每日代價一千元，邱永得（業經原審另案
    判決罪刑確定）基於共同犯意之聯絡，負責設計六合彩程式及修理電腦。嗣於八
    十五年二月二十九日十七時許，在上址為檢察官會同屏東縣警察局督察室、保安
    隊、里港分局共同查獲，並扣得甲○○、呂林富菊、薛隆國等三人所有供犯罪所
    用如附表所示之傳真機三十五台、電腦十一台（含主機八台）、電腦列印機三台
    、碎紙機三台、影印機二台、計算機三十台、監視器螢幕三台、錄音機十台、監
    視器三台、木製辦公桌二十四張、自動照明燈五具、椅子三十五張、帳冊三本、
    六合彩簽單一大箱、電話七具、錄音帶二十一卷、空白紙三十五箱、陳美雪所有
    現金四萬七千元、張庭瑜所有現金六萬七千元及面額二萬元支票一張，案經台灣
    屏東地方法院檢察署檢察官自動檢舉偵查起訴，而以甲○○雖矢口否認有何共同
    賭博犯行，辯稱：其僅將倉庫借予薛隆國使用，並不知薛隆國經營六合彩云云，
    然查：(一)另案被告薛隆國於右揭時地為警查獲經營六合彩，其所經營之上開六合
    彩僱用工作人員達數十名，業經薛隆國供述屬實，衡其所經營之六合彩簽賭站規
    模不可謂不大，然薛隆國供稱賭客所匯入之賭金及簽中彩金之匯出，以及由何人
    之帳戶進出並不知悉，僅稱係交由一位小姐負責等情，倘僅係薛隆國實際經營該
    六合彩簽賭站之組頭，對於偌大金額之進出衡無不知情之理，顯見薛隆國之外尚
    有實際經營六合彩之人，而上開工作人員劉育如、鍾秀英、陳美鈴、康美容、康
    美惠、張庭瑜、林美惠、胡金花、李榮枝、陳美雪、廖祝藝等人亦均供稱不知何
    人管理金錢進出等語，堪認本件六合彩簽賭站另有實際經營者。(二)上開經營六合
    彩之場地為被告甲○○所有，亦為被告甲○○所承認；參以該六合彩賭局規模龐
    大，有如附表所示之物扣案可稽，又已經營約二個月，又被警查獲當天被告甲○
    ○之妻呂林富菊前往該處，何以未對薛隆國將該地做為六合彩簽賭站表示不滿﹖
    況當日適逢週四六合彩開獎日，呂林富菊到達現場，見工作人員眾多，竟不避諱
    ，仍留在現場，顯見呂林富菊亦確有參與上開六合彩之經營；而薛隆國自承在上
    開地點經營六合彩，均未申請電話，然扣案電話達七具，其中五線電話申請人為
    呂璧邑、呂俊賢、甲○○、呂林富菊、林炫成，亦有中華電信股份有限公司台灣
    南區分公司屏東營運處八十七年六月九日屏營第一九二號函附用戶資料乙份在卷
    可按，均係被告甲○○本人及其子、妻、侄子，被告雖以該等電話於八十三年一
    月間競選鹽埔鄉長時即已裝設，因電話費不多，所以一直留下來使用云云，此項
    供述縱令屬實，然據被告之妻呂林富菊於警訊供稱薛隆國是被告甲○○之朋友等
    情；薛隆國亦供稱：「（呂輝嘉知否你經營六合彩﹖）答：知道」（見影印偵卷
    第十一頁反面第十二頁正面），被告苟未實際參予經營本件六合彩，其既知薛隆
    國在該處經營六合彩，豈願將以自己、妻女、姪子之名義申請之電話提供與賭博
    經營者作為聯絡工具﹖此外，復有如附表所示之物扣案可憑；參以共同被告薛隆
    國、呂林富菊及上開劉育如等工作人員，分別經本院及原審判處罪刑確定在案，
    有調取本院八十七年度上易字第二四一五號確定判決在卷可參。因認被告甲○○
    共同賭博罪證明確，所辯要係卸責之詞，不足採信，予以判處罪刑確定。
二、聲請人即被告甲○○聲請再審意旨以：警方在上開時地查獲之六合彩賭博場所，
    係由薛隆國經營之事實，業據薛隆國於警、偵訊及第一、二審法院審理中供述在
    卷，且同案被查獲之工作人員劉育如、陳淑惠、林永盛、陳美玲、張合明、康美
    容、林川雍、黃國安、康美惠、張文政、張庭瑜、胡金花、林美惠、陳美雪、鍾
    瑞香、廖祝藝、李榮枝等人，於歷次訊問中，亦均供稱賭場負責人係薛隆國，受
    薛隆國僱用，並向薛隆國領取薪水等情，有筆錄可考，原判決對此足生影響於判
    決之有利於聲請人之重要證據漏未審酌，依刑事訴訟法第四百二十一條之規定聲
    請再審，另以原確定判決僅以薛隆國供稱不知賭金入，彩金出之帳戶為何，
    遽認薛隆國尚非實際經營六合彩之人，尚嫌武斷，又以原確定判決以上開女性工
    作人員供稱不知何人管理金錢進出乙情，推測「本件六合彩簽賭站另有實際經營
    者」，亦嫌率斷，且更進而問「另有實際經營者」，推認「被告甲○○係與薛隆
    國共同經營之人」之結論，亦欠缺邏輯之關聯性，而嫌無據云云。
三、然查薛隆國偏用工作人員多在上址經營六合彩賭博，於前揭時間為警查獲之情，
    乃為原確定判決認定之事實，則負責賭場者係薛隆國，及在賭場工作之人員係由
    薛隆國所偏用，原確定判決並未漏未審酌，原確定判決係就薛隆國供稱賭金之
    入，簽中彩金之出及由何人帳戶進出並不知悉等語，認倘僅係薛隆國實際經營
    該六合彩簽賭站之組頭，對於偌大金額之進出應無不知之理，顯見除薛隆國之外
    ，尚有實際經營六合彩之人，而上開經營六合彩之場地，為聲請人甲○○所有，
    該六合彩賭局規模龐大，又已經營約二個月，為警查獲當天，聲請人之妻呂林富
    菊前往該處，何以未對薛隆國將該地做為六合彩簽賭站者表示不滿，況當日適逢
    週四六合彩開獎日，呂林富菊到場，見工作人員眾多，竟不避諱，仍留在現場，
    顯見呂林富菊亦確有參與上開六合彩之經營，而薛隆國自承並未申請電話，扣案
    電話達七具，其中五線電話申請人為呂璧邑、呂俊賢、甲○○、呂林富菊、林炫
    成，均係甲○○本人及其子、妻、姪子，薛隆國亦供稱甲○○知其經營六合彩，
    聲請人甲○○苟未實際參與本件六合彩經營，其既知薛隆國在該處經營六合彩，
   豈將將以自己、妻女、侄子之名義申請之電話提供與賭博經營者作為聯絡工具，
    參以薛隆國、呂林富菊亦分別經依賭博罪判刑確定在案，認被告之辯解不可採，
    尚開採證，乃為法官裁量之權，與刑事訴訟法第四百二十一條重要證據漏未審酌
    之規定不符，是聲請人再審之聲請，顯無理由，應予駁回。
四、據上論斷，應依刑事訴訟法第四百三十四條第一項，裁定如主文。
中    華    民    國     八十九     年      十二      月       十九     日
                              臺灣高等法院高雄分院刑事第四庭
                                  審判長法官  莊  鎮
                                        法官  陳啟造
                                        法官  陳吉雄
右正本證明與原本無異。
不得抗告。
                                      書記官  沈有進
中    華    民    國     八十九     年      十二      月       二十     日
                                                                  Ａ


司法院資訊處製作；財團法人民間司法改革基金會備份。
